臺灣高等法院刑事裁定　　　　　　　　　100年度抗字第455號
抗 告 人
即受刑人　施麗芝
上列抗告人即受刑人因檢察官聲請撤銷緩刑案件，不服臺灣板橋
地方法院中華民國100年3月23日所為之裁定（100年度撤緩字第
71號），提起抗告，本院裁定如下：
    主  文
抗告駁回。
    理  由
一、原裁定意旨略以：抗告人即受刑人施麗芝（簡稱抗告人）前
    因違反稅捐稽徵法案件，經臺灣板橋地方法院以96年度重訴
    字第18號判處有期徒刑4月，減為有期徒刑2月，緩刑2年，
    並應向國庫支付新臺幣6萬元，於民國99年10月4日確定在案
    後，經移送臺灣板橋地方法院檢察署執行科，由該署以99年
    度執緩字第589號受理，該署且通知抗告人應於100年1月31
    日前向國庫支付法院判決緩刑所定之金額，併將收據檢送該
    署，如逾期未履行，依刑法第75條之1規定，得撤銷緩刑之
    宣告，然抗告人迄今尚未履行前揭法院判決緩刑所附條件，
    足認其違反刑法第74條第2項第4款所定負擔情節重大，原宣
    告之緩刑難收其預期效果，而有執行刑罰之必要，爰依刑法
    第75條之1第1項第4款之規定，裁定撤銷緩刑宣告等語。
二、抗告意旨略以：本案業經檢察官提起上訴，並由臺灣高等法
    院審理中，全案尚未確定云云。
三、按緩刑宣告，得斟酌情形命犯罪行為人向公庫支付一定之金
    額，刑法第74條第2項第4款定有明文；又受緩刑之宣告，而
    有違反刑法第74條第2項第1款至第8款所定負擔情節重大者
    ，足認原宣告之緩刑難收其預期效果，而有執行刑罰之必要
    者，得撤銷緩刑之宣告，刑法第75條之1第1項第4款亦定有
    明文；又緩刑之宣告應撤銷者，由受刑人所在地或其最後住
    所地之地方法院檢察官聲請該法院裁定之，刑事訴訟法第47
    6條規定甚明。
四、經查，抗告人前因違反商業會計法等案件，經原審法院以96
    年度重訴字第18號判決：(一)抗告人所犯公司負責人為納稅義
    務人以詐術逃漏稅捐部分，判處有期徒刑4月，減為有期徒
    刑2月，如易科罰金，以銀元300元即新臺幣900元折算1日，
    緩刑2年，並應向國庫支付新臺幣6萬元；(二)就抗告人被訴填
    製不實會計憑證及幫助逃漏稅捐部分均無罪。其中前述(一)所
    示部分，業於99年10月4日確定在案後，經移送臺灣板橋地
    方法院檢察署執行科，由該署以99年度執緩字第589號受理
    ，該署且通知抗告人應於100年1月31日前向國庫支付法院判
    決緩刑所定之金額，併將收據檢送該署，如逾期未履行，依
    刑法第75條之1規定，得撤銷緩刑之宣告，然抗告人迄今尚
    未履行前揭法院判決緩刑所附條件等情，有上開原審法院96
    年度重訴字第18號判決、本院被告前案紀錄表、臺灣板橋地
    方法院檢察署檢察官執行附條件緩刑案件通知書、臺灣板橋
    地方法院檢察署99年12月13日板檢玉銀99執緩589字第36538
    2號函、臺灣板橋地方法院檢察署公務電話紀錄單、送達證
    書各1份在卷可按，足堪認定。又檢察官雖就前開判決無罪
    部分（即前述(二)所示部分）提起上訴，並由本院以99年度上
    訴字第4490號繫屬審理中，惟檢察官與抗告人均未對該案判
    決有罪部分（即前述(一)所示部分）提起上訴，並已確定，有
    上開本院被告前案紀錄表可稽，此部分既經移送檢察官辦理
    執行，抗告人竟無故不履行該判決依刑法第74條第2項第4款
    規定所命應向國庫支付新臺幣6萬元之負擔，足認其違反情
    節重大，原宣告之緩刑難收其預期效果，而有執行刑罰之必
    要，核與刑法第75條之1第1項第4款之規定相符。從而，原
    審依聲請人臺灣板橋地方法院檢察署檢察官之聲請裁定撤銷
    緩刑之宣告，經核即無不合。抗告人提起抗告，仍執前詞，
    指摘原裁定撤銷緩刑不當，為無理由，應予駁回。
據上論斷，應依刑事訴訟法第412 條，裁定如主文。
中    華    民    國    100    年    5    月    11    日
                  刑事第十九庭 審判長法  官  鄧振球
                                     法  官  彭幸鳴
                                     法  官  張江澤
以上正本證明與原本無異。
不得再抗告。
                                     書記官  胡新涓
中    華    民    國   100    年    5     月    13    日